【裁判字號】    95,交聲,621
【裁判日期】    951229
【裁判案由】    聲明異議
【裁判全文】
臺灣臺南地方法院交通事件裁定         95年度交聲字第621號
原處分機關  交通部公路總局嘉義區監理所臺南監理站
異議人即受
處分人      甲○○
代  理 人   乙○○
上列受處分人因違反道路交通管理處罰條例案件，對於交通部公
路總局嘉義區監理所臺南監理站，民國95年5月24日所為之裁決
處分（處分案號：嘉監南字第裁74-B00000000號），聲明異議，
本院裁定如下：
      主文
異議駁回。
      理由
一、原處分意旨略以：異議人即受處分人杜秀萍（下稱異議人）
    所有車牌號碼UM-1259號自用小客車，於民國（下同）95年3
    月12日上午9時37分許，經乙○○駕駛停放於高雄市○○街3
    巷劃有紅色禁止臨時停車標線處。經高雄市警察局交通大隊
    員警予以製單舉發，嗣原處分機關即交通部公路總局嘉義區
    監理所台南監理站，以異議人之違規事實明確，乃依道路交
    通管理處罰條例（下稱處罰條例）第56條第1項第1款之規定
    ，裁處異議人新台幣（下同）900元等語。
二、本件聲明異議意旨略以：
  (一)高雄市○○街3巷巷內，未標設有違規拖吊標誌，異議人車
    輛停放位置亦未劃設有臨時停車之紅線，車輛應可停放。
  (二)警方告發交通違規應依法行政、合乎比例原則，本件現場違
    規採證照片根本無法明顯所見異議人車輛之違規事實。
  (三)警方所在現場採證照片係為經拖吊後照相採證，與異議人車
    輛停放時之位置有差距，如係交通違規事實，正常程序應於
    現場違規事實正確位置所照相採證方為真實，且亦應有正面
    、後面之照相相片採證方為公正、真實。
  (四)異議人所停放車輛位置，車輛前方完全無劃設有紅線之標誌
    。
三、按紅實線設於路側，用以禁止臨時停車，道路交通標誌標線
    號誌設置規則第149條第1項第1款第5目，定有明文；又汽車
    駕駛人在禁止臨時停車處所停車者，處600元以上1,200元以
    下罰鍰，管理處罰條例第56條第1項第1款亦有明文。
四、本院審酌：
  (一)異議人所有車牌號碼UM-1259號自用小客車，於95年3月12日
    上午9時37分許，經異議人之代理人乙○○駕駛停放於高雄
    市○○街3巷處。經高雄市警察局交通大隊員警予以製單舉
    發，嗣原處分機關，以異議人之違規事實明確，乃依處罰條
    例第56條第1項第1款之規定，裁處異議人900元乙節，有：
    原處分機關嘉監南字第裁74-B00000000號裁決書。
    高雄市政府警察局高市警交字第B00000000號舉發違反道
      路交通管理事件通知單。
    違規舉發照片2幀。
    等件為證，且為異議人之代理人所不否認，此部分事實當可
    認定。
  (二)本件違規地點即高雄市○○街3巷巷內，劃有紅線，此有舉
    發照片及本院依職權請管區員警至違規現場拍攝之現場照片
    可稽。該照片上顯示地面之紅線雖有部分斑駁脫落，然仍明
    顯可見該處區域是劃有紅線，禁止臨時停車之區域。異議人
    之代理人辯稱：舉發地點未劃設有臨時停車之紅線，車輛應
    可停放云云，顯不足採。員警依此據以告發自無不依法行政
    或有不合乎比例原則之情形。
  (三)再舉發照片拍攝時執行拖吊之人員雖已經車輛後輪吊起，但
    尚未拖離原地，此有上揭舉發照片附卷可稽，由該照片中仍
    可明顯看出異議人之代理人停車之處所在何處，是否違規停
    於劃有紅線，禁止臨時停車之區域內。況異議人之代理人既
    不否認於舉發現場停車之事實，縱然員警未依異議人之代理
    人所述，於違規車輛「正面」與「後面」拍照，亦無礙認定
    異議人之車輛違規停放之事實。
  (四)綜上所述，本件違規事實已斟明確，異議人之代理人所辯，
    無非係事後卸責之詞而不足採。
  (五)異議人前述違規事實，係違反處罰條例第56條第1項第1款之
    規定，已如前述。揆諸上開說明，原處分機關據此引用前開
    法條第56條第1項第1款及違反道路交通管理事件統一裁罰基
    準及處理細則之規定，裁處異議人900元於法尚無違誤。
  (六)綜上所述，異議人所有自小客車，於上開時、地有在禁止臨
    時停車處所停車之違規事實既可認定，足認異議人異議內容
    ，並無理由，應予駁回。
五、據上論斷，應依道路交通案件處理辦法第19條，裁定如主文
中    華    民    國    95    年    12    月    29    日
                          交通法庭法  官  蔡直青
以上正本證明與原本無異。
如不服本裁定應於送達後5日內向本院提出抗告狀（應附繕本）
。
                                書記官  劉鴻瑛
中    華    民    國    96    年    1     月    4     日


司法院資訊處製作；財團法人民間司法改革基金會備份。
